【裁判字號】    90,易,637
【裁判日期】    900712
【裁判案由】    毒品危害防制條例
【裁判全文】
臺灣高雄地方法院刑事判決                            九十年度易字第六三七號
    公  訴  人    臺灣高雄地方法院檢察署檢察官
    被      告    甲○○
右列被告因違反毒品危害防制條例案件，茲經檢察官提起公訴（八十九年度毒偵字第
七七一四號），及臺灣屏東地方法院檢察署移送併辦（九十年毒偵字第三七五號）本
院判決如左：
    主  文
甲○○連續施用第二級毒品，累犯，處有期徒刑陸月，如易科罰金，以參佰元折算壹
日。
扣案之第二級毒品安非他命壹包（驗後毛重零點肆公克）、殘留安非他命吸食器壹個
，均沒收銷毀之。
    事  實
一、甲○○前因贓物案件，經屏東地方法院判處有徒刑六月確定，並於民國八十七年
    五月六日執行完畢。又前因施用毒品案件，經強制戒治交付保護管束期滿，由臺
    灣屏東地方法院檢察署檢察官於民國八十八年八月十日，以八十八年度戒毒偵字
    第四號不起訴處分確定，復於五年內施用第二級毒品安非他命，由臺灣屏東地方
    法院檢察署檢察官提起公訴，嗣於八十九年五月四日，經臺灣屏東地方法院以八
    十九年度易字第三四二號案件判處有期徒刑五月，於同年六月五日確定，並依臺
    灣屏東地方法院以八十九年度毒聲字第五四一號裁定令入戒治處所施以強制戒治
    ，經法院裁定停止戒治，所餘期間交付保護管束。詎甲○○猶不知悔改，復於保
    護管束期間之八十九年九月間某日起至同年十一月十五日止，在高雄市○○區○
    ○路國新旅社內，連續施用第二級毒品安非他命多次，嗣於同年十一月十五日下
    午一時卅分許，在高雄市○○路與南華路口，由王文俊駕駛ＸＸ－二八七二號自
    小客車，搭載甲○○與王文志二人時（王文俊、王志文二人另案偵辦），為警在
    該小客車前座置物箱內查獲安非他命一包（毛重○．四七公克，驗後毛重○．四
    公克）及殘留安非他命吸食器一個。甲○○因該案經檢察官訊問飭回後，仍基於
    同一施用之概括犯意，在高雄漁港附近工地及屏東縣恆春鎮○○路四十四號自宅
    等處，繼續施用安非他命至同年十二月廿三日止，嗣於同年十二月廿五日下午三
    時四十分許，因另案為警拘提到案，而採尿送驗，發現有安非他命陽性反應而查
    獲（甲○○並經臺灣屏東地方法院以八十九年度毒聲字第二六五一號裁定撤銷停
    止戒治，令入戒治處所施以強制戒治）。
二、案經高雄市警察局刑警大隊移送臺灣高雄地方法院檢察署檢察官偵查起訴及屏東
    縣警察局恆春分局報告屏東地方法院檢察署檢察官偵查移送併案。
    理  由
一、右開事實，業經被告甲○○於本院審理中自白不諱，且有安非他命一包及安非他
    命吸食器一個扣案可佐；而被告分別於八十九年十一月十五日及同年十二月二十
    五查獲採尿經送驗，均檢出有甲基安非他命陽性反應，此有高雄市衛生局八十九
    年一月二十三日高衛試煙字第Ａ－１０１號尿液檢驗成績書、屏東縣衛生局九十
    年一月十八日屏縣衛檢六字第九○○○○七號檢驗結果通知書及臺灣檢驗科技股
    份有限公司九十年三月二十二日ＫＺ000000000000號濫用藥物尿液
    檢驗報告各一紙在卷可稽，是被告自白與事實相符，其施用毒品犯行洵堪認定。
    另被告前因施用毒品案件，經送強制戒治後交付保護管束期滿，經臺灣屏東地方
    法院檢察署檢察官於八十八年八月十日以八十八年戒毒偵字第四號不起訴處分確
    定，有該不起訴處分書一紙在卷足憑，其因於五年內再犯毒品危害防制條例第十
  條第二項之罪，再經檢察官提起公訴，並經臺灣屏東地方法院以八十九年度易字
    第三四二號案件判處有期徒刑五月，於八十九年六月五日確定，並經臺灣屏東地
    方法院裁定令入戒治處所施以強制戒治，嗣經裁定停止戒治所餘戒治期間付保護
    管束，此有臺灣高等法院被告全國前案紀錄表在卷可稽，被告又於保護管束期間
    犯本案，被告三犯毒品危害防制條例第十條之罪，依同條例第二十三條第二項後
    段，應依法論科。
二、核被告所為，係犯毒品危害防制條例第十條第二項施用第二級毒品罪。其多次施
    用毒品行為時間密接、犯罪構成要件相同，顯係基於概括犯意為之，應依連續犯
    規定論處，並加重其刑。被告先後非法持有安非他命多次，亦係基於概括之犯意
    ，本應以連續持有論，惟其持有後，進而施用，其持有之低度行為應被施用之高
    度行為所吸收，不另論其非法持有毒品罪。又被告曾於八十六年間，因贓物案件
    ，經法院判處有期徒刑六月，於八十七年五月六日執行完畢，此有臺灣高等法院
    被告全國前案紀錄表在卷足憑，其於執行完畢後五年以內再犯有期徒刑以上之本
    罪，應依累犯之規定，遞予加重其刑。審酌被告一再施用毒品並無悔意，足見其
    戒斷毒癮之意志不堅，惟其犯罪係自戕行為，犯後又坦承犯行，態度良好等一切
    情狀，爰量處如主文所示之刑。扣案之安非他命一包及吸食器一個，經送驗前者
    確為安非他命、後者殘留有甲基安非他命，與之不可分離，此有高雄醫學院附設
    中和紀念醫院九十年三月六日報告編號0000－000號及九十年六月十二日
    報告編號９００６－１號檢驗報告各一紙附卷可稽，爰依同條例第十八條第一項
    前段之規定，均宣告沒收並諭知銷燬。末按，被告於行為後，刑法第四十一條業
    於九十年一月十日修正公布施行，並於同年月十二日生效，依修正前之刑法第四
    十一條規定：「犯最重本刑為三年以下有期徒刑以下之刑之罪，而受六個月以下
    有期徒刑或拘役之宣告，因身體、教育、職業或家庭之關係，執行顯有困難者，
    得以一元以上三元以下折算罰金」，惟修正後之刑法第四十一條第一項規定「犯
    最重本刑為五年以下有期徒為三年以下有期舊法，修正後之刑法第四十一條第一
    項就得宣告易科罰金之範圍較修正前之舊法身體、教育、職為廣，是依刑法第二
    條第一項前段規定，自應適用裁判時之法律即修正後之刑法罰金」，惟修正第四
    十一條第一項規定宣告易科罰金之折算標準。刑以下之刑之罪，而受六個月以下
    有期徒刑或拘役之宣告，因身體、教育、職業或家庭之關係或其他正當理由，執
    行顯有困難者，得以一元以上三元以下，易科罰金。但確因不執行所宣告之刑，
    難收矯正或難以維持法秩序者，不在此限」。比較上開新舊法，修正後之刑法第
    四十一條第一項就得宣告易科罰金之範圍較修正前之舊法為廣，是依刑法第二條
    第一項前段規定，自應適用裁判時之法律即修正後之刑法第四十一條第一項規定
    宣告易科罰金之折算標準。
三、又公訴人移送併案審理部分，即臺灣屏東地方法院檢察署九十年度毒偵字第三七
    五號之事實，經查與前開論罪科刑部分，具有連續犯之裁判上一罪關係，為起訴
    效力所及，本院自得併予審理，附此敘明
據上論斷，應依刑事訴訟法第二百九十九條第一項前段，毒品危害防制條例第十條第
二項、第十八條第一項前段，刑法第二條第一項前段、第十一條前段、第五十六條、
第四十七條、第四十一條第一項，罰金罰鍰提高標準條例第二條，判決如主文。
本案經檢察官井天博到庭執行職務。
中      華      民      國      九十     年      七     月    十二      日
                                臺灣高雄地方法院刑事第六庭
                                  法  官  邱  明  弘
右正本證明與原本無異。
如不服本判決，應於判決送達後十日內，向本院提出上訴狀。
                                    書記官  顏  平  國
中    華    民    國      九十      年      七        月      十三      日
附錄法條：
如毒品危害防制條例第十條第二項：
施用第二級毒品者，處三年以下有期徒刑。


司法院資訊處製作；財團法人民間司法改革基金會備份。
